# 新租赁准则未确认融资费用重分类问题

提问人：一 朵 夕阳花 时间：2022-04-26 16:41:57
比如 1 个租赁期为 10 年的租赁合同（ 20 年至 30 年），合同约定租金是 5 年一付（ 20 年初付 5 年租金， 25 年初付 5 年租金），站在 2021 年 12 月 31 日这个时点， 1 年内到期的“租赁负债-租赁付款额”是为 0 的，但是 1 年内到期的未确认融资费用是有的，针对这部分一年内到期的未确认融资费用需要重分类吗？如果重分类的话， 1 年内到期的非流动负债不就是负数了？
谢谢陈版主！！！谢谢大家！！！

回答人：chenyiwei
仅仅重分类“未确认的融资费用”是不恰当的。至少不能导致“一年内到期的非流动负债”出现负数。
按照新租赁准则应用指南，“一年内到期的非流动负债”的金额应为以下两者之差：（ 1 ）本期末该项负债的摊余成本；（ 2 ）下一年末该项负债的摊余成本。在主帖的情况下，由于“合同约定租金是 5 年一付（ 20 年初付 5 年租金， 25 年初付 5 年租金）”，即 2022 年末的摊余成本是大于 2021 年末摊余成本的，因此“一年内到期的非流动负债”金额为零。